# 关于开票收入与财务报表收入的差异问题

提问人：上善若水之窗 时间：2011-10-08 16:13:04
请问某企业从事设计业务，收入的确认遵循《企业会计准则》中劳务收入确认原则之 —完工百分比法确认，设计业务通常按照设计进度中完成的工作量分阶段确认收 入。例如在签订服务合同后将收取20%左右的服务费，客户要求开具发票，但财务作为“预收账款”反映未确认为收入，或者企业已按完工进度确认收入但未开具发票。在企业所得税申报的时候开票收入与财务账面确认的收入存在差异，如何处理，有无具体的税务管理规定？

回答人：chenyiwei
《企业所得税法实施条例》第 23 条（二）：企业受托加工制造大型机械设备、船舶、飞机，以及从事建筑、安装、装配工程业务或者提供其他劳务等，持续时间超过 12 个月的，按照纳税年度内完工进度或者完成的工作量确认收入的实现。
《国家税务总局关于确认企业所得税收入若干问题的通知》（国税函[2008]875号）： 二、企业在各个纳税期末，提供劳务交易的结果能够可靠估计的，应采用完工进度（完工百分比）法确认提供劳务收入。 （一）提供劳务交易的结果能够可靠估计，是指同时满足下列条件： 1.收入的金额能够可靠地计量； 2.交易的完工进度能够可靠地确定； 3.交易中已发生和将发生的成本能够可靠地核算。 （二）企业提供劳务完工进度的确定，可选用下列方法： 1.已完工作的测量； 2.已提供劳务占劳务总量的比例； 3.发生成本占总成本的比例。 （三）企业应按照从接受劳务方已收或应收的合同或协议价款确定劳务收入总额，根据纳税期末提供劳务收入总额乘以完工进度扣除以前纳税年度累计已确认提供劳务收入后的金额，确认为当期劳务收入；同时，按照提供劳务估计总成本乘以完工进度扣除以前纳税期间累计已确认劳务成本后的金额，结转为当期劳务成本。 （四）下列提供劳务满足收入确认条件的，应按规定确认收入： 1.安装费。应根据安装完工进度确认收入。安装工作是商品销售附带条件的，安装费在确认商品销售实现时确认收入。 2.宣传媒介的收费。应在相关的广告或商业行为出现于公众面前时确认收入。广告的制作费，应根据制作广告的完工进度确认收入。 3.软件费。为特定客户开发软件的收费，应根据开发的完工进度确认收入。 4.服务费。包含在商品售价内可区分的服务费，在提供服务的期间分期确认收入。 5.艺术表演、招待宴会和其他特殊活动的收费。在相关活动发生时确认收入。收费涉及几项活动的，预收的款项应合理分配给每项活动，分别确认收入。 6.会员费。申请入会或加入会员，只允许取得会籍，所有其他服务或商品都要另行收费的，在取得该会员费时确认收入。申请入会或加入会员后，会员在会员期内不再付费就可得到各种服务或商品，或者以低于非会员的价格销售商品或提供服务的，该会员费应在整个受益期内分期确认收入。 7.特许权费。属于提供设备和其他有形资产的特许权费，在交付资产或转移资产所有权时确认收入；属于提供初始及后续服务的特许权费，在提供服务时确认收入。 8.劳务费。长期为客户提供重复的劳务收取的劳务费，在相关劳务活动发生时确认收入。

提问人：iceboy1 时间：2011-10-08 21:33:49
回复 chenyiwei 的帖子
陈老师不是出国游了吗，怎么还回复呢？

回答人：chenyiwei
10 日出发， 17 日回。谢谢关注！